# 现金流量套期中，远期外汇合约的公允价值计量问题.

提问人：陈词 2019 时间：2019-01-11 22:48:10
这个是在哪里有提到的昵？

回答人：chenyiwei
此时时间价值因素一般不重大，基于重要性原则可以不考虑。参考《瑞华研究 2010 ～ 2016 汇编》之问题 4-1-1.